【裁判字號】    97,交聲,171
【裁判日期】    970428
【裁判案由】    違反道路交通管理處罰條例聲明異議
【裁判全文】
臺灣桃園地方法院交通事件裁定         97年度交聲字第171號
原處分機關  交通部公路總局新竹區監理所
異  議  人
即受處分人  甲○○
上列受處分人因違反道路交通管理處罰條例案件，對於交通部公
路總局新竹區監理所於民國97年1 月18日以壢監裁字第裁53－ZF
B050975號所為之處分，聲明異議，本院裁定如下：
    主  文
異議駁回。
    理  由
一、原處分意旨略以：異議人即受處分人甲○○於民國九十六年
    十月十七日上午九時四十九分許，駕駛T 八－一七○二號自
    用小客車，以時速一百二十四公里之速度，行經國道三號高
    速公路北上五十七公里處，超過該處限速（一百一十公里）
    達十四公里，因依道路交通管理處罰條例第三十三條第一項
    第一款規定，裁處異議人罰鍰新臺幣（下同）三千元，並予
    記違規點數一點。
二、異議意旨略以：異議人因長期受肌張不全之慢性疾病所苦，
    當日係欲前往台大醫院就診，且異議人駕車行經高速公路時
    速從來沒有超過一百公里，本件經警舉發違規時適有另一輛
    跑車自右方疾駛而過，測速照像機因而照到異議人所駕駛之
    車輛，故本件裁決有誤，爰於法定期間內提出異議等語。
三、按汽車行駛於高速公路、快速公路或設站管制之道路，不遵
    使用限制、禁止、行車管制及管理事項之管制規則而有下列
    行為者，處汽車駕駛人新臺幣三千元以上六千元以下罰鍰：
    一、行車速度超過規定之最高速限或低於規定之最低速限；
    汽車駕駛人有第三十三條第一項違規行為者除依原條款處罰
    鍰外，並予記違規點數一點，道路交通管理處罰條例第三十
    三條第一項第一款、第六十三條第一項第一款分別定有明文
    。
四、經查，異議人駕駛前揭車輛於上開時地行車速度達一百二十
    四公里，超過規定之最高速限（一百一十公里）十四公里之
    事實，有卷附之舉發違規通知單、裁決書、違規照片等件為
    證，故異議人於前揭時、地駕車違規超速行駛之事實，要屬
    無疑。異議人雖稱其行駛高速公路均未曾超過一百公里，通
    常時速為八、九十公里云云，然本件舉發員警用以檢測異議
    人行車超速之雷射槍於九十六年三月二十六日經檢驗合格，
    有效期限至九十七年三月三十一日止，此有經濟部標準檢驗
    局出具之雷達測速儀檢定合格證書一紙附卷可考，是異議人
    辯稱其患有疾病或平日行駛高速公路之習慣為時速一百公里
    以下云云，尚屬推託之詞，不足採信；又異議人另稱當時因
    有另一輛跑車疾駛而過，而未測到該車超速，該車並裝有反
    測速照像裝置云云，然舉發照片上僅有異議人所駕駛之車輛
    行駛於內側車道，異議人所駕駛車輛前後及其他車道上，並
    無其他車輛行駛，況依一般人駕駛習慣，車旁如有他車超速
    ，駕駛人必會本能地煞車減速，然異議人之煞車燈並未亮起
    ，足見異議人前揭辯解，顯屬無據，要無可採。
五、綜上所述，原處分機關援引首揭規定，據以裁處異議人罰鍰
    三千元，並記違規點數一點，於法並無不當，本件異議為無
    理由，應予駁回。
據上論斷，應依道路交通案件處理辦法第十九條，裁定如主文。
中    華    民    國    97    年    4     月    28    日
                  交通法庭  法  官  吳為平
以上正本證明與原本無異。
如不服本裁定應於送達後5日內向本院提出抗告狀。
                            書記官  江惠婷
中    華    民    國    97    年    4     月    28    日


司法院資訊處製作；財團法人民間司法改革基金會備份。
